臺灣臺北地方法院刑事判決
111年度訴字第618號
公  訴  人  臺灣臺北地方檢察署檢察官
被      告  陳啓德




選任辯護人  王聰智律師
被      告  張育嘉



選任辯護人  姜照斌律師
被      告  黃柏榮


選任辯護人  蔡憶鈴律師
被      告  樊義新


義務辯護人  徐靜慧律師
被      告  許哲華


義務辯護人  陳明清律師
上列被告等因毒品危害防制條例等案件，經檢察官提起公訴（11
0年度偵字第32070號），本院判決如下：
    主  文
甲○○犯如附表一編號1至15號所示之罪，各處如附表一編號1 至1
5號「主文」欄所示之刑；又共同犯意圖販賣而持有第三級毒品
罪，處有期徒刑壹年捌月。應執行有期徒刑肆年。扣案如附表二
之一編號1號、附表二之三編號1號、附表二之六編號4至15號所
示之物，及如附表二之一編號3號所示之犯罪所得，均沒收。
丁○○犯如附表一編號2至6號、8至15號所示之罪，各處如附表一
編號2至6號、8至15號「主文」欄所示之刑；又共同犯意圖販賣
而持有第三級毒品罪，處有期徒刑壹年陸月。應執行有期徒刑參
年肆月。扣案如附表二之二編號7號、附表二之三編號1號、附表
二之六編號4至15號所示之物，及如附表二之二編號6號所示之犯
罪所得，均沒收。
乙○○犯如附表一編號1至15號所示之罪，各處如附表一編號1 至1
5號「主文」欄所示之刑；又共同犯意圖販賣而持有第三級毒品
罪，處有期徒刑壹年陸月。應執行有期徒刑參年陸月。扣案如附
表二之三編號1至5號、7號、附表二之六編號4至15號所示之物，
均沒收。未扣案之犯罪所得新臺幣肆仟零参拾貳元沒收，於全部
或一部不能沒收或不宜執行沒收時，追徵其價額。
丙○○犯如附表一編號7至8號、11號、13號、15號所示之罪，各處
如附表一編號7至8號、11號、13號、15號「主文」欄所示之刑。
應執行有期徒刑貳年。緩刑伍年，緩刑期間付保護管束，並應於
本判決確定之日起貳年內，向指定之政府機關、政府機構、行政
法人、社區或其他符合公益目的之機構或團體，提供貳佰小時之
義務勞務。扣案如附表二之四編號2至3號所示之物，均沒收。未
扣案之犯罪所得新臺幣肆仟零参拾貳元沒收，於全部或一部不能
沒收或不宜執行沒收時，追徵其價額。
戊○○犯如附表一編號4至6號、9至10號、12至15號所示之罪，各
處如附表一編號4至6號、9至10號、12至15號「主文」欄所示之
刑。應執行有期徒刑貳年。緩刑伍年，緩刑期間付保護管束，並
應於本判決確定之日起貳年內，向指定之政府機關、政府機構、
行政法人、社區或其他符合公益目的之機構或團體，提供貳佰壹
拾小時之義務勞務。扣案如附表二之五所示之物沒收。未扣案之
犯罪所得新臺幣肆仟零参拾貳元沒收，於全部或一部不能沒收或
不宜執行沒收時，追徵其價額。
    事  實
一、甲○○、丁○○、乙○○、丙○○、戊○○、王Ｏ維(民國00年0月生，
    涉犯毒品危害防制條例等案件部分，另行移送臺灣臺北地方
    法院少年法庭)、高秉洋(業於111年4月22日死亡，涉犯毒品
    危害防制條例等罪嫌部分，另經臺灣臺北地方檢察署為不起
    訴處分)，均明知愷他命係毒品危害防制條例所管制之第三
    級毒品，不得販賣。詎料，甲○○為販賣毒品牟利，竟於110
    年8月31日前某日時，基於發起、主持、操縱、指揮犯罪組
    織之犯意；丁○○、乙○○、丙○○、戊○○、王Ｏ維、高秉洋基於
    參與犯罪組織之犯意，由甲○○發起、主持、操縱、指揮丁○○
    、乙○○、丙○○、戊○○、王Ｏ維、高秉洋等組成3人以上，以實
    施販賣第三級毒品即犯最重本刑逾5年有期徒刑之罪，且具
    有牟利性及結構性之販賣毒品犯罪組織(下稱系爭組織)，以
    下列組織分工模式，並分別為下列行為:
　㈠由甲○○先指揮高秉洋承租新北市○○區○○路00○00號2樓作為藏
    放毒品之據點(下稱本案據點)，並指示其提供車牌號碼000-
    0000號自用小客車供系爭組織交易毒品使用；操縱丁○○、乙○○擔任俗稱「控台」之角色，負責持用工作行動電話，利用
    通訊軟體微信暱稱「迷克夏」帳號，與購毒者聯繫，並將毒
    品分裝提供與交付毒品之車手、記帳，指揮王Ｏ維、丙○○、
    戊○○擔任俗稱「小蜜蜂」，負責收受毒品對價、交付毒品。
    待購毒者聯繫控台並約定毒品交易之內容、價格後，控台即
    會將毒品交易之內容、價格告知小蜜蜂，再由小蜜蜂駕駛普
    通重型機車、前開自用小客車至指定地點與購毒者交易毒品
    ，並於交易後將收取之款項交回給甲○○或將販毒所得置於本
    案據點，再由甲○○分配利潤與丁○○、乙○○、丙○○、戊○○、王
    Ｏ維。
  ㈡甲○○、丁○○、乙○○、丙○○、戊○○、王Ｏ維即依照前開分工模式
    ，分別由附表一「販毒者」欄所示之人，意圖營利，共同基
    於販賣第三級毒品愷他命之犯意聯絡，於附表一所示時、地
    ，以附表一所示交易金額，販賣附表一所示數量之愷他命予
    附表一所示之購買者。
  ㈢又甲○○、丁○○、乙○○、高秉洋共同基於意圖販賣而持有第三
    級毒品愷他命之犯意聯絡，由甲○○先於110年10月間，在新
    北市新店區安康路上某檳榔攤，向真實姓名年籍不詳綽號「
    阿偉」之人，以不詳對價取得附表二之三編號1號、二之六
    編號4至15號所示數量愷他命，將附表二之六編號4至15號所
    示數量愷他命交由高秉洋、丁○○藏放於本案據點及該地地下
    一樓；將附表二之三編號1號所示數量愷他命交由乙○○藏放
    於新北市○○區○○路00巷00弄00號3樓內，再伺機販賣予不特
    定之人，以此方式遂行本案意圖販賣而持有第三級毒品之犯
    行。嗣於110年11月3日18時15分許、19時15分許，經警持臺
    灣臺北地方法院核發之搜索票，在分別本案據點、新北市○○
    區○○路00巷00弄00號3樓執行搜索，扣得附表二之三編號1號
    、二之六編號4至15號所示之毒品，而悉上情。
二、案經臺北地方檢察署檢察官指揮新北市政府警察局海山分局
    報告臺北地方檢察署檢察官偵查起訴。
    理  由
壹、程序事項
一、按組織犯罪防制條例第12條第1 項中段規定「訊問證人之筆
    錄，以在檢察官或法官面前作成，並經踐行刑事訴訟法所定
    訊問證人之程序者為限，始得採為證據。」係以立法排除被
    告以外之人於警詢或檢察事務官調查中所為之陳述，得適用
    刑事訴訟法第159 條之2 、第159 條之3 及第159 條之5 之
    規定，故證人於警詢時之陳述，於違反組織犯罪防制條例案
    件，即絕對不具有證據能力，自不得採為判決基礎；至於共
    犯被告於偵查中以被告身分之陳述，仍應類推適用上開規定
    ，定其得否為證據（最高法院107 年度台上字第3589號、10
    2 年度台上字第2653號判決意旨參照）。上開規定係排除
    一般證人於警詢陳述之證據能力之特別規定，然被告於警詢
    之陳述，對被告本身而言，則不在排除之列。經查，被告甲○○、丁○○、乙○○、丙○○、戊○○、證人即如附表一所示購毒者
    於警詢時之陳述及經檢察官或法官訊問而未踐行訊問證人程
    序者，就供述者以外之人而言，均係被告甲○○、丁○○、乙○○
    、丙○○、戊○○以外之人於審判外之陳述，於被告甲○○、丁○○
    、乙○○、丙○○、戊○○各自所涉違反組織犯罪防制條例之罪名
    ，不具證據能力，不得採為判決之基礎；惟被告甲○○、丁○○
    、乙○○、丙○○、戊○○前揭所為陳述，無論是否有利於己，就
    供述者本身而言，則屬被告之供述，為法定證據方法之一，
    不在組織犯罪防制條例第12條第1 項規定排除之列，除有不
    得作為證據之例外，自可在有補強證據之情況下，作為證明
    自己犯罪之證據。至於本案被告甲○○、丁○○、乙○○、丙○○、
    戊○○及其等辯護人對於卷內所附前述警詢筆錄、經檢察官或
    法官訊問而未踐行訊問證人程序之筆錄，就證據能力部分雖
    均表示沒有意見或同意（見本院卷第142 至147頁），惟此
    部分既屬立法者針對違反組織犯罪防制條例案件之證據能力
    特別規定，已無適用刑事訴訟法第159 條之5 同意法則之可
    言，是以該等筆錄仍無從採為認定違反組織犯罪防制條例案
    件之證據，合先敘明。
二、又被告甲○○、丁○○、乙○○、丙○○、戊○○所涉其餘本案犯行部
    分，就被告以外之人於審判外之陳述，依上開判決意旨，不
    受組織犯罪防制條例第12條第1 項中段規定所拘束，應依刑
    事訴訟法有關規定認定有無證據能力；而就本判決所引用被
    告以外之人於審判外之陳述，檢察官、被告甲○○、丁○○、乙○○、丙○○、戊○○及其等辯護人於本院準備程序及審理中均未
    聲明異議（見本院卷第142 至147頁），本院審酌該等證據
    資料作成之情況，核無違法取證或其他瑕疵，且與待證事實
    有關連性，認為適當得為證據，依刑事訴訟法第159 條之5 
    規定，均有證據能力。
三、另本判決所引用之非供述證據，查無違反法定程序取得之情
    形，依刑事訴訟法第158 條之4 規定之反面解釋，均具有證
    據能力。
貳、實體認定之依據
一、上揭犯罪事實，業據被告甲○○、丁○○、乙○○、丙○○、戊○○於
    警詢、偵訊、本院準備程序及審理中均坦承不諱(見偵卷一
    第13至15頁、第17至37頁、第41至43頁，偵卷二第25至32頁
    、第75至63頁、第95至102頁、第123至130頁、第149至160
    頁，偵卷三第11至13頁、第15至26頁、第83至85頁、第87至
    98頁、第153至155頁、第157至174頁，本院卷第140至141頁
    、第323至324頁)，並有證人即同案被告高秉洋、廖俞雯、
    楊依凡、王品淳及購毒者周家弘於警詢、偵訊中之證述(見
    偵卷一第97至99頁、第101至105頁、第153至165頁、第237
    至259頁、第261至281頁，偵卷二第5至10頁、第15至17頁、
    第43至48頁、第75至78頁、第171至177頁，偵卷三第175至1
    77頁、第179至188頁、第308至314頁)、證人即同案被告王Ｏ
    維於警詢中之證述(見偵卷三第318至322頁)；復有通訊軟體
    微信暱稱「地藏」與「迷克夏」之對話紀錄（見偵卷一第34
    7至360頁、第363至365頁、第377至378頁、第383頁、第389
    頁、第397頁、第401頁、第407頁、第415頁、第421頁、第4
    31頁、第459至461頁、第485頁、第495頁、第523頁、第533
    頁）、車牌號碼000-000 、NCS-0603、NAZ-3138號普通重型
    機車、車牌號碼000-0000號自用小客車車行紀錄暨監視器畫
    面、蒐證影像畫面(見偵卷一第366 至371 頁、第372 至375
    頁、第379 至381 頁、第384 至387 頁、第390 至396 頁、
    第398 至400 頁、第402 至405 頁、第408 至414 頁、第41
    6 至420 頁、第422 至429 頁、第432 至458 頁、第462至4
    83 頁、第486 至494 頁、第496 至521 頁、第524 至531 
    頁、第534 至569 頁)、臺灣臺北地方法院搜索票、新北市
    政府警察局海山分局搜索扣押筆錄暨扣押物品目錄表【本案
    據點】、本案據點手繪格局圖（見偵卷一第175 至189 頁）
    、內政部警政署刑事警察局111年4月12日刑鑑字第11080292
    97號鑑定書（見偵卷三第361至363頁）、臺灣臺北地方法院
    搜索票、新北市政府警察局海山分局搜索扣押筆錄暨扣押物
    品目錄表【新北市○○區○○路00巷00弄00號3 樓】（見偵卷三
    第189 至201 頁）、臺北榮民總醫院111年1月5日北榮毒鑑
    字第C0000000號毒品成分鑑定書（見偵卷三第213頁）、臺
    灣臺北地方法院搜索票、自願受搜索同意書、新北市政府警
    察局海山分局搜索扣押筆錄暨扣押物品目錄表【新北市○○區
    ○○路00巷00號、北宜路2 段267 巷31號4 樓、新北市○○區○○
    路00巷0 弄00號2 樓、新北市○○區○○路00號5 樓】（見偵卷
    一第53至60頁、第61至67頁，偵卷三第27至35頁、第99至10
    7 頁）、住宅租賃契約書（見偵卷三第137至152頁）、中華
    郵政00000000000000號帳戶存摺封面及交易明細【甲○○】（
    偵卷一第77至81頁）、台新銀行00000000000000號帳戶存摺
    封面及交易明細【廖俞雯】（見偵卷一第137至141頁）、新
    北市政府警察局海山分局搜索扣押筆錄暨扣押物品目錄表【
    新北市○○區○○路00○00號地下1樓】（見偵卷一第191至197頁
    ）、現場查扣證物照片（見偵卷一第205至226頁）、「甲○○
    」之通訊軟體Messenger對話紀錄翻拍照片（見偵卷一第293
    至344頁）、「周家弘」與「甲○○」語音內容對話紀錄（見
    偵卷一第345至346頁）、「周家弘」與「迷克夏」語音內容
    對話紀錄（見偵卷一第361頁）、暱稱「啊嘎」、「騏」之
    通訊軟體對話紀錄翻拍照片（見偵卷二第83至89頁）、搜索
    現場照片（見偵卷三第49至53頁、第247至275頁）、暱稱「
    啊新」之通訊軟體對話紀錄翻拍照片（見偵卷三第55至71頁
    ）、車輛詳細資料報表（見偵卷三第73頁、第127頁）、暱
    稱「Fan」之通訊軟體Telegram對話紀錄翻拍照片（見偵卷
    三第227至249頁）、收支紀錄表（見偵卷三第277至291頁）
    、臺北榮民總醫院110年12月22日北榮毒鑑字第C0000000號
    毒品成分鑑定書（見偵卷三第43頁）、臺北榮民總醫院111
    年1月6日北榮毒鑑字第C0000000-Q號毒品純度鑑定書（見偵
    卷三第214頁）、臺北榮民總醫院110年12月22日北榮毒鑑字
    第C0000000號毒品成分鑑定書（見偵卷三第359頁）、臺北
    榮民總醫院111年1月5日北榮毒鑑字第C0000000號毒品成分
    鑑定書（見偵卷三第369頁）、臺北榮民總醫院111年1月6日
    北榮毒鑑字第C0000000-Q號毒品純度鑑定書（見偵卷三第37
    0頁）、內政部警政署111年3月29日刑鑑字第1108034967號
    鑑定書（見偵卷三第121頁）、內政部警政署111年3月29日
    刑鑑字第1108034969號鑑定書（見偵卷三第219頁）、內政
    部警政署111年3月29日刑鑑字第1108034968號鑑定書（見偵
    32070卷三第225頁）、內政部警政署111年4月8日刑鑑字第1
    108034971號鑑定書（見偵卷三第333頁）、內政部警政署11
    1年3月29日刑鑑字第1108034970號鑑定書（見偵32070卷三
    第335頁）、內政部警政署111年3月29日刑鑑字第110803497
    6號鑑定書（見偵卷三第337頁）、內政部警政署111年3月29
    日刑鑑字第1108034975號鑑定書（見偵卷三第339頁）、內
    政部警政署111年3月15日刑鑑字第1108034978號鑑定書（見
    偵32070卷三第343頁）、內政部警政署111年3月29日刑鑑字
    第1108034977號鑑定書（見偵卷三第345頁）、內政部警政
    署111年3月15日刑鑑字第1108034981號鑑定書（見偵卷三第
    351頁）、內政部警政署111年3月29日刑鑑字第1108034974
    號鑑定書（見偵卷三第353頁）、內政部警政署111年3月29
    日刑鑑字第1108034972號鑑定書（見偵卷三第355頁）附卷
    可參，復有扣案如附表二之一至二之六編號4至15號所示之
    物可資佐證，足認被告甲○○、丁○○、乙○○、丙○○、戊○○之任
    意性自白應確與事實相符。
二、另按販賣毒品之所謂販賣行為，係行為人基於營利之目的，
    而販入或賣出毒品而言。販賣毒品者，其主觀上有營利之意
    圖，客觀上有販賣之行為，即足構成，至於實際上是否已經
    獲利，則非所問（最高法院100 年度台上字第698 號判決意
    旨參照）。又按販賣毒品屬重大犯罪，須科以重度刑責，故
    販賣毒品行為，均以隱匿方式為之，且既無公定價格，復容
    易因分裝而增減份量，而每次買賣之價量，亦常隨雙方關係
    深淺、資力、需求量及對行情之認知、來源是否充裕等因素
    ，而異其標準，非可一概而論。是以販賣之人從價差或量差
    中牟利之方式雖異，然其意圖營利之販賣行為則無二致，蓋
    毒品皆屬量微價高之物，販賣者皆有暴利可圖，茍非意圖販
    賣營利，一般人自無可能甘冒重度刑責而販賣毒品；且販賣
    者從各種「價差」、「量差」或係「純度」謀取利潤方式，
    或有差異，然其所圖利益之非法販賣行為目的，則屬相同，
    並無二致。再自一般社會通念以觀，販賣毒品行為在通常情
    形下均係以牟利為其主要誘因及目的，倘若為換現而將手中
    持有之毒品變現，或避免毒品受潮而儘速將手中持有之毒品
    出清等，縱或出售之價格較低或無加價之情形，亦非當然無
    營利意圖，是除非別有事證足認係單純轉讓，確無任何即刻
    或為日後之交易牟利意圖外，尚難據此即認販賣之證據有所
    未足，否則將造成知過坦承者難辭重典，飾詞否認者反得僥
    倖，而失情理之平。經查，被告甲○○、丁○○、乙○○、丙○○、
    戊○○與證人即如附表一所示購毒者並無特殊情誼，如無利可
    圖，應無特意提供第三級毒品愷他命予證人即如附表一所示
    購毒者之可能，堪認被告甲○○、丁○○、乙○○、丙○○、戊○○就
    其等各自所涉販賣第三級毒品愷他命之犯行，均有從中賺取
    價差或量差營利之意圖。
三、被告甲○○於偵查中供稱：扣案如附表二之三編號1號及附表
    二之六編號4至15號所示之毒品係我交給丁○○、乙○○並由他
    們出貨等語(見偵卷二第58頁)；被告丁○○及乙○○亦陳稱扣案
    如附表二之六編號4至15號所示之毒品係要準備販賣的等語
    （見偵卷二第96頁、第124頁），衡以本案扣案之愷他命、
    毒品咖啡包數量非低，顯非僅供個人吸食之用，可見被告甲○○、丁○○及乙○○主觀上係基於意圖販賣之犯意而持有扣案毒
    品，應屬無疑。
四、綜上所陳，本案事證已臻明確，被告甲○○、丁○○、乙○○、丙○○、戊○○上開犯行均堪認定，應依法論科。
參、論罪
一、所犯罪名：
　㈠核被告甲○○所為，就犯罪事實欄一㈠㈡所示部分，係犯毒品危
    害防制條例第4 條第3 項之販賣第三級毒品罪、違反組織犯
    罪防制條例第3 條第1 項前段之發起犯罪組織罪；就犯罪事
    實欄一㈢所示部分，係犯毒品危害防制條例第5 條第3 項之
    意圖販賣而持有第三級毒品罪。
　㈡核被告丁○○、乙○○所為，就犯罪事實欄一㈠㈡所示部分，分別
    係犯毒品危害防制條例第4 條第3 項之販賣第三級毒品罪、
    違反組織犯罪防制條例第3 條第1 項前段之參與犯罪組織罪
    ；就犯罪事實欄一㈢所示部分，分別係犯毒品危害防制條例
    第5 條第3 項之意圖販賣而持有第三級毒品罪。
　㈢核被告丙○○、戊○○所為，就犯罪事實欄一㈠㈡所示部分，分別
    係犯毒品危害防制條例第4 條第3 項之販賣第三級毒品罪、
    違反組織犯罪防制條例第3 條第1 項前段之參與犯罪組織罪
    。
二、又按刑法上所謂吸收犯，係指一罪所規定之構成要件，為他
    罪構成要件所包括，因而發生吸收關係者而言。如係基於不
    同原因而持有毒品，其持有毒品之行為與不生關聯之其他行
    為間，即無高低度行為之關係可言，自不生吸收犯之問題（
    最高法院105 年度台上字第2461號判決意旨參照）。被告甲○○、丁○○、乙○○購入如犯罪事實欄一㈢所示第三級毒品愷他
    命，即已具有對外販售之意圖，詳如前述，則被告甲○○、丁○○、乙○○自始即成立意圖販賣而持有第三級毒品罪，有別於
    毒品危害防制條例第11條第5 項之單純持有第三級毒品純質
    淨重5 公克以上罪，二罪間之持有原因並非相同，本屬相斥
    而無論以高度行為吸收低度行為之餘地。另就被告甲○○、丁○○、乙○○、丙○○、戊○○所販賣如犯罪事實欄一㈡第三級毒品
    愷他命部分，依卷內現存證據資料，並無關於該等毒品成分
    純質淨重之檢驗結果，無從遽認被告甲○○、丁○○、乙○○、丙○○、戊○○此部分所持有之第三級毒品愷他命純質淨重已達5 
    公克以上，自不須贅述被告甲○○、丁○○、乙○○、丙○○、戊○○
    所犯是否吸收毒品危害防制條例第11條第5 項之持有第三級
    毒品純質淨重5 公克以上罪。
三、另按組織犯罪乃具有內部管理結構之集團性犯罪，凡發起、
    主持、操縱或指揮犯罪組織者，依組織犯罪防制條例第3 條
    第1 項規定應予科刑，故發起犯罪組織者倘尚主持、操縱或
    指揮該犯罪組織，發起、主持、操縱或指揮之各行為間即具
    有高、低度之吸收關係（最高法院100 年度台上字第6968號
    判決意旨參照）；參與犯罪組織後，另有主持、操縱或指揮
    該犯罪組織之行為者，則其參與犯罪組織之低度行為，應為
    其主持、操縱或指揮犯罪組織之高度行為所吸收，自應依較
    高度之同條例第3 條第1 項前段之罪論科，無復論以同條第
    1 項後段之罪之餘地（最高法院108 年度台上字第1900號判
    決意旨參照）。被告甲○○發起、被告丁○○、乙○○、丙○○、戊○○加入販毒組織後，被告甲○○即負責向他人購買供其餘同案
    被告用以販售之含有上開第三級毒品愷他命，而被告甲○○亦
    指揮被告丁○○、乙○○、丙○○、戊○○分別存放毒品、指揮聯繫
    及前往約定地點為數次交易毒品，被告丁○○、乙○○、丙○○、
    戊○○即各自以此形式參與犯罪組織之運作，然被告甲○○縱使
    兼具發起、主持、指揮、參與犯罪組織等行為態樣，因組織
    犯罪之時間持續特徵，僅論以繼續犯而受一次性之刑罰評價
    ，被告甲○○主持、指揮、參與之低度行為應為發起犯罪組織
    之高度行為所吸收，不另論罪。
四、不論發起、指揮、參與犯罪組織行為，在未經自首或有其他
    積極事實，足以證明其確已脫離或解散該組織之前，其違法
    行為，仍繼續存在，為行為之繼續，屬於單純一罪，至行為
    終了時，仍論為一罪。則被告甲○○所犯發起犯罪組織罪、被
    告丁○○、乙○○、丙○○、戊○○所犯參與犯罪組織罪，雖犯罪時
    間延續多時，而非僅於一時一地接受販毒組織之任務分派後
    隨即脫離，惟組織犯罪防制條例第2 條第1 項就犯罪組織之
    定義，既以牟利性或持續性為其要件，足徵此一犯罪行為具
    有較長時間延續特質，故而可將多次個別行為集結為一，屬
    犯罪構成上之行為單數，仍應自被告甲○○發起、被告丁○○、
    乙○○、丙○○、戊○○參與販毒組織之時起至遭查獲為止，各別
    論以繼續犯，而僅受單純一罪之評價。
五、犯罪之參與情形： 
　㈠復按共同正犯，係共同實行犯罪行為之人，在共同意思範圍
    內，各自分擔犯罪行為之一部，相互利用他人之行為，以達
    其犯罪之目的，其成立不以全體均參與實行犯罪構成要件之
    行為為要件。且共同正犯之意思聯絡，並不以數人間直接發
    生者為限，間接之聯絡者，亦包括在內，復不限於事前有所
    謀議，僅於行為當時有共同犯意之聯絡，於行為當時，基於
    相互之認識，不論明示通謀或相互間默示合致，以共同犯罪
    之意思參與，均屬之；而行為分擔，亦不以每一階段皆有參
    與為必要，倘具有相互利用其行為之合同意思所為，仍應負
    共同正犯之責；蓋共同正犯，於合同意思範圍內，組成一共
    犯團體，團體中任何一人之行為，均為共犯團體之行為，他
    共犯均須負共同責任，初無分別何一行為係何一共犯所實行
    之必要（最高法院106 年度台上字第137 號判決意旨參照）
    。基此，在販毒組織之集團性犯罪分工模式下，係由負責籌
    設之發起人或主持人整合配置各項人力、物力等資源，並下
    達具體之工作指示，再透過通訊軟體將毒品交易之種類、價
    金、對象、時地等訊息通知下層送貨人員（俗稱小蜜蜂）前
    往交易，並聯絡後勤補給人員補充毒品予送貨人員，確保交
    易過程中有充足毒品能與購毒者進行交易，以此方式實現販
    毒獲利之犯罪目的；而販毒組織成員亦均服從發起人、主持
    人之指揮監督或任務指派，共同謀議於約定時地進行毒品交
    易，所取得之販毒價金則按照事先談妥之分配比例，依各自
    分工情形予以朋分。是以既係基於合同意思而組成一共犯團
    體，該團體中任何一人之行為，均為共犯團體之行為，各販
    毒組織成員均須負共同責任，並不以其親自前往交易者為限
    ，其他成員於此犯意聯絡範圍內，實行販毒行為，亦屬於集
    團成員基於共同犯意聯絡所為行為分擔，是被告丁○○、乙○○
    、丙○○、戊○○均應與高秉洋及少年王○維就犯罪事實欄一㈠部
    分論以參與犯罪組織之共同正犯。
　㈡被告甲○○取得毒品後，即交由被告丁○○、乙○○發送販賣含有
    上開第三級毒品愷他命之訊息，並與如附表一所示購毒者議
    定交易第三級毒品愷他命之時地、數量及價金後，旋通知被
    告丙○○、戊○○前往約定地點進行交易，就犯罪事實欄一㈡所
    示販賣第三級毒品罪部分，被告甲○○、乙○○及少年王○維就
    附表一編號1號、被告甲○○、丁○○、乙○○及少年王○維就附表
    一編號2至3號、被告甲○○、丁○○、乙○○、戊○○就附表一編號
    4至6號、9至10號、12號、14號、被告甲○○、丙○○、乙○○、
    丁○○就附表一編號8、11號、被告甲○○、丙○○、乙○○、丁○○
    就附表一編號13、15號等罪間各有犯意聯絡及行為分擔，應
    分別論以共同正犯。
　㈢就犯罪事實欄一㈢所示意圖販賣而持有第三級毒品罪部分，被
    告甲○○、丁○○、乙○○與高秉洋各以自己共同犯罪之意思，在
    犯意聯絡下，相互支援、利用彼此行為，而屬其等犯罪歷程
    不可或缺之重要環節，亦應就其等參與此部分犯行所生之全
    部犯罪結果共同負責，論以共同正犯。
　㈣至於被告甲○○既因法條競合之吸收關係緣故，僅論以發起犯
    罪組織罪，然居於發起地位之被告甲○○與僅為參與犯罪組織
    之被告丁○○、乙○○、丙○○、戊○○、高秉洋成員間，就發起、
    指揮行為並不存在犯罪之協力與分擔，分屬其個人單獨犯之
    ，無從論以發起、指揮犯罪組織罪之共同正犯。
六、罪數之判斷： 
　㈠又按組織犯罪防制條例係藉由防制組織型態之犯罪活動為手
    段，以達成維護社會秩序、保障人民權益之目的，乃於該條
    例第3 條第1 項前段與後段，分別對於「發起、主持、操縱
    、指揮」及「參與」犯罪組織者，依其情節不同而為處遇，
    行為人只要有其中一行為，不問其有否實行該組織所欲從事
    之犯罪活動，均成立本罪。然在未經自首或有其他積極事實
    ，足以證明其確已脫離或解散該組織之前，其違法行為仍繼
    續存在，即為行為之繼續，而屬單純一罪，至行為終了時，
    仍論為一罪。倘若行為人於主持、操縱、指揮或參與犯罪組
    織之繼續中，實際從事犯罪活動，而先後為多次犯罪，因行
    為人僅為一主持、操縱、指揮或參與組織行為，侵害一社會
    法益，應僅就首次犯行與主持、操縱、指揮或參與犯罪組織
    罪，依想像競合犯規定從一重論處，至於其後之犯行，乃為
    其主持、操縱、指揮或參與組織之繼續行為，當無從將一主
    持、操縱、指揮或參與犯罪組織行為割裂，再另論一主持、
    操縱、指揮或參與犯罪組織罪，而與其後之犯行從一重論處
    之餘地，俾避免重複評價（最高法院111 年度台上字第1198
     、1199號判決意旨參照）。準此以言：
　⒈被告甲○○發起販毒組織後，依組織內既定分工實施販賣毒品
    犯行，其發起犯罪組織犯行，與附表一編號1 所示首次販賣
    第三級毒品犯行間，屬一行為觸犯數罪名之想像競合犯，依
    刑法第55條前段之規定，應從一重論以販賣第三級毒品罪。
　⒉被告丁○○、乙○○、丙○○、戊○○參與販毒組織期間，依組織內
    既定分工實施販賣毒品犯行，其等參與犯罪組織犯行，各與
    其後犯罪事實欄一㈡所載販賣第三級毒品犯行中，其等之首
    次犯行，即附表一編號1 所示（被告乙○○部分）、編號2 所
    示（被告丁○○部分）、編號4號所示（被告戊○○部分）、編
    號7號所示（被告丙○○部分）首次販賣第三級毒品犯行，屬
    一行為觸犯數罪名之想像競合犯，依刑法第55條前段之規定
    ，各應從一重論以販賣第三級毒品罪。
　㈡被告甲○○、丁○○、乙○○所犯販賣第三級毒品罪(甲○○部分為編
    號1號，丁○○部分為編號2號，乙○○部分為編號1號)，與其餘
    附表一所示販賣第三級毒品罪(甲○○部分為附表一編號2至15
    號，丁○○部分為附表一編號3至6號、8至15號，乙○○部分為
    附表一編號2至15號)、犯罪事實欄一㈢所示意圖販賣而持有
    第三級毒品罪，其等犯意各別，行為互殊，均應予分論併罰
    。又被告丙○○、戊○○所犯販賣第三級毒品罪(丙○○部分為附
    表一編號7號，戊○○部分為附表一編號4號)，與其餘附表一
    所示販賣第三級毒品罪(丙○○部分為附表一編號8號、11號、
    13號、15號，戊○○部分為附表一編號5至6號、9至10號、12
    至15號)，其等犯意各別，行為互殊，均應予分論併罰。
七、刑之加重、減輕：
　㈠另按成年人教唆、幫助或利用兒童及少年犯罪或與之共同實
    施犯罪或故意對其犯罪者，加重其刑至二分之一，兒童及少
    年福利與權益保障法第112條第1項前段定有明文，雖不以該
    行為人明知（即確定故意）年齡為必要，但至少仍須存有不
    確定故意，亦即預見所教唆、幫助、利用、共同實行犯罪或
    故意對其犯罪之人，係為兒童或少年，而不違背其本意者，
    始足當之。本案共犯即少年王Ｏ維雖為93年2月生，惟被告甲○○、丁○○、乙○○、丙○○、戊○○均稱其不知王Ｏ維為未成年人
    等語(見本院卷第324至325頁)。且以王Ｏ維行為時年已16歲
    而接近成年，甚難自其外貌判斷是否成年，是以本院無從認
    定被告甲○○、丁○○、乙○○、丙○○、戊○○均明知或可得而知王
    Ｏ維尚未成年，即均不依上開規定加重其刑。
　㈡又按毒品危害防制條例第17條第2 項規定：「犯第4 條至第8
     條之罪於偵查及歷次審判中均自白者，減輕其刑」。被告
    甲○○、丁○○、乙○○、丙○○、戊○○就其等各自所涉販賣第三級
    毒品等犯行，及被告甲○○、丁○○、乙○○就其等所涉意圖販賣
    而持有第三級毒品之犯行，於本案偵審期間均坦承不諱，已
    如上述，故被告甲○○、丁○○、乙○○、丙○○、戊○○就前述其等
    各自所犯販賣第三級毒品罪、意圖販賣而持有第三級毒品罪
    ，均應依毒品危害防制條例第17條第2 項規定減輕其刑。
　㈢又按犯罪之情狀顯可憫恕，認科以最低度刑仍嫌過重者，得
    酌量減輕其刑，刑法第59條固有明定。惟此酌量減輕其刑，
    必須犯罪另有特殊之原因與環境，在客觀上足以引起一般同
    情，縱宣告法定最低度刑，猶嫌過重者，始有其適用。經查
    ，被告甲○○、丁○○、乙○○、丙○○、戊○○所犯販賣第三級毒品
    罪已如上開㈡所述減輕其刑，惟販賣第三級毒品罪之法定刑
    為「七年以上有期徒刑，得併科新臺幣一千萬元以下罰金。
    」，被告甲○○、丁○○、乙○○、丙○○、戊○○雖依上開規定得減
    輕至「3年6月以上有期徒刑，得併科新臺幣伍佰萬元以下罰
    金。」，然同為販賣第三級毒品之人，其原因動機不一，犯
    罪情節未必盡相同，或有大盤毒梟者，亦有中、小盤之分，
    其販賣行為所造成危害社會之程度自屬有異，本件被告等人
    雖共組販毒集團，惟實際上僅販售予1人，且數量非鉅，倘
    依其情狀仍處以3年6月以上之有期徒刑，與大量販售、散佈
    毒品予不特定人之毒販相較，其犯罪之情節尚非至惡，又並
    無施用強暴、脅迫之不法手段，以其情節而論，被告甲○○、
    丁○○、乙○○、丙○○、戊○○既非販賣毒品之大盤或中盤商，其
    販賣第三級毒品之對象單一，每次亦僅販賣1公克之少量毒
    品，其等行為對社會整體侵害之程度尚非鉅大，且刑罰除制
    裁之功能外，更寓有教育、感化之目的，使誤入歧途而有心
    改善者，能早日復歸社會，如不論其情節輕重，逕以判處被
    告法定最低之刑度，仍屬失之過苛而不近情理，不免予人情
    輕法重之感，且難謂符合罪刑相當性及比例原則，更無從與
    大毒梟之惡行有所區隔，是被告甲○○、丁○○、乙○○、丙○○、
    戊○○犯罪情狀相較於法定之重刑，在客觀上足以引起一般人
    之同情，情節尚堪憫恕，爰依刑法第59條規定，對被告甲○○
    、丁○○、乙○○、丙○○、戊○○所犯上揭販賣第三級毒品罪，酌
    量減輕其刑。
　㈣再按有二種以上刑之加重或減輕者，遞加或遞減之，刑法第7
    0條定有明文。刑有加重及減輕者，先加後減；有二種以上
    之減輕者，先依較少之數減輕之，刑法第71條亦有明定。依
    上開說明，被告甲○○、丁○○、乙○○、丙○○、戊○○就其等所涉
    販賣第三級毒品犯行應依毒品危害防制條例第17條第2 項、
    刑法第59條之規定，均遞減輕其刑。　　
　㈤另按想像競合犯之處斷刑，本質上係「刑之合併」。其所謂
    從一重處斷，乃將想像競合犯組成之評價上數罪，合併為科
    刑一罪，其所對應之刑罰，亦合併其評價上數罪之數法定刑
    ，而為一個處斷刑。易言之，想像競合犯侵害數法益者皆成
    立犯罪，論罪時必須輕、重罪併舉論述，同時宣告所犯各罪
    名，包括各罪有無加重、減免其刑之情形，亦應說明論列，
    量刑時併衡酌輕罪部分量刑事由，評價始為充足，然後依刑
    法第55條前段規定「從一重處斷」，非謂對於其餘各罪可置
    而不論。因此，法院決定處斷刑時，雖以其中最重罪名之法
    定刑，做為裁量之準據，惟於裁量其輕重時，仍應將輕罪合
    併評價在內（最高法院108 年度台上字第4405、4408號判決
    意旨參照）。而犯毒品危害防制條例第4 條至第8 條之罪於
    偵查及歷次審判中均自白者，減輕其刑；犯組織犯罪防制條
    例第3 條之罪，偵查及審判中均自白者，減輕其刑，毒品危
    害防制條例第17條第2 項、組織犯罪防制條例第8 條第1 項
    分別定有明文。又發起、主持、操縱或指揮犯罪組織者，處
    3 年以上10年以下有期徒刑，得併科1 億元以下罰金；參與
    者，處6 月以上5 年以下有期徒刑，得併科1000萬元以下罰
    金。但參與情節輕微者，得減輕或免除其刑，組織犯罪防制
    條例第3 條第1 項亦有明定。查被告甲○○、丁○○、乙○○、丙○○、戊○○各自所涉參與販賣第三級毒品愷他命犯罪組織之犯
    罪事實，於偵查及本院審判中均自白犯罪，縱因想像競合之
    故，而分別從一重以販賣第三級毒品罪處斷，然依上開說明
    ，本院亦應將被告甲○○、丁○○、乙○○、丙○○、戊○○此等部分
    經減輕其刑之情形評價在內，於量刑時一併審酌。
肆、科刑
一、爰以行為人之責任為基礎，審酌被告甲○○、丁○○、乙○○、丙○○、戊○○無視於國家防制毒品危害之禁令，而販賣含有上開
    第三級毒品愷他命，對國人身心健康危害匪淺，更有滋生其
    他犯罪之可能，對於我國社會安寧秩序影響至鉅，被告甲○○
    、丁○○、乙○○、丙○○、戊○○所為誠屬不該，參以甲○○、丁○○
    、乙○○、丙○○、戊○○之前案紀錄，有其等臺灣高等法院被告
    前案紀錄表在卷可查（本院卷第31至51頁）；並考量被告甲○○、丁○○、乙○○、丙○○、戊○○承認全部犯行；再者，被告甲○○籌組販毒組織及供應毒品予集團成員用以販毒牟利、被告
    丁○○、乙○○則指示被告丙○○、戊○○與購毒者進行毒品交易，
    足見被告甲○○於本案中係處於主導地位，而被告丁○○、乙○○
    則調度人力、毒品使販毒行為得以順利進行，是被告甲○○、
    丁○○、乙○○、丙○○、戊○○之分工狀態，亦須併予斟酌；兼衡
    被告甲○○、丁○○、乙○○、丙○○、戊○○於本院審理中自述之智
    識程度、生活狀況（本院卷第326至327 頁），與其等犯罪
    之動機、目的、手段、扣案毒品數量、所獲販毒價款、可責
    性有別等一切情狀，分別量處如主文所示之刑，暨衡酌被告
    甲○○、丁○○、乙○○、丙○○、戊○○所犯情節、犯罪時間等定其
    等應執行刑。
二、被告丙○○、戊○○均無前科，此有被告丙○○、戊○○之臺灣高等
    法院被告前案紀錄表在卷可參(見本院卷第49至51頁)。故被
    告丙○○、戊○○既未曾因故意犯罪而受有期徒刑之宣告，其犯
    後又已坦承犯行，且經此偵、審程序及科刑宣告之教訓後，
    當能知所警惕，且兩人均居於販毒組織中最底層之地位，且
    於案發時均甫滿18歲，本院認被告宣告之刑以暫不執行為適
    當，爰依刑法第74條第1項第1款之規定，併諭知緩刑5年。
    復為使被告丙○○、戊○○謹記教訓，提昇其法治觀念，避免再
    罹刑章，再衡酌被告之生活、工作環境、犯罪之危害性、犯
    後態度、刑法目的及比例原則後，並依第74條第2項第5款之
    規定，諭知被告應於緩刑期間內向檢察官指定之政府機關、
    政府機構、行政法人、社區或其他符合公益目的之機構或團
    體提供義務勞務如主文所示之時數，且依刑法第93條第1項
    第2款之規定，諭知緩刑期內付保護管束，俾觀護人得觀其
    表現及暫不執行刑罰之成效，惕勵自新。若被告丙○○、戊○○
    違反上開提供義務勞務之情節重大者，依法得撤銷其緩刑宣
    告，一併指明。
伍、不予強制工作之說明
　　本於想像競合犯輕罪之封鎖作用，發起、指揮、參與犯罪組
    織罪其刑罰以外之法律效果，即組織犯罪防制條例第3 條第
    3 項強制工作之規定，並未被重罪所吸收，本應一併適用，
    然被告甲○○、丁○○、乙○○、丙○○、戊○○行為時有效之106 年
    4 月19日修正公布之組織犯罪防制條例第3 條第3 項即犯該
    條第1 項之罪，應諭知刑前強制工作之規定，司法院於110 
    年12月10日以釋字第812 號解釋認為其就受處分人之人身自
    由所為限制，違反憲法比例原則及憲法明顯區隔原則之要求
    ，與憲法第8 條保障人身自由之意旨不符，應自解釋公布之
    日起失其效力。亦即以上刑前強制工作之規定，因前述解釋
    而等同於以法律廢止，無從憑為宣告刑前強制工作之依據。
    又拘束人身自由之保安處分，亦有罪刑法定原則及法律不溯
    及既往原則之適用，其因行為後法律變更而發生新舊法律之
    規定不同者，應依刑法第1 條、第2 條第1 項規定，定其應
    適用之法律，是有關依組織犯罪防制條例第3 條第3 項所定
    諭知刑前強制工作部分，經司法院解釋後，等同於法律已有
    變更；比較結果，應以適用司法院之解釋，有利於被告甲○○
    、丁○○、乙○○、丙○○、戊○○。準此，被告甲○○所犯發起犯罪
    組織罪、被告丁○○、乙○○、丙○○、戊○○所犯參與犯罪組織罪
    ，即均無依同條第3 項規定宣告刑前強制工作之餘地（最高
    法院110 年度台上字第5834號判決意旨同此結論），附此敘
    明。
陸、沒收部分
一、違禁物部分
　1.再按犯毒品危害防制條例第4 條至9 條、第12條、第13條或
    第14條第1 項、第2 項之罪者，其供犯罪所用之物，不問屬
    於犯罪行為人與否，均沒收之，毒品危害防制條例第19條第
    1  項有所明定，而參酌該條立法理由可知關於供犯罪所用
    之物涉及該條所示毒品相關犯罪者，應優先適用毒品危害防
    制條例第19條第1 項規定予以沒收，其餘情形仍應適用刑法
    第38條第2 項前段規定。扣案如附表二之三編號1號、附表
    二之六編號4至15號所示之物，均係被告甲○○、丁○○、乙○○
    所有，並供其等從事犯罪事實欄一㈢所用等情，業據被告甲○○、丁○○、乙○○於本案偵審期間供承在卷，爰依毒品危害防
    制條例第19條第1 項規定，於被告甲○○、丁○○、乙○○之意圖
    販賣而持有第三級毒品罪主文項下分別諭知沒收（最高法院
    108 年度台上字第1001號、108 年度台上字第3573號判決意
    旨同此結論）。至於上開因鑑定而耗損之第三級毒品，因均
    已滅失，均不另諭知沒收，附此敘明。
　2.又如附表二之一編號4號部分，被告甲○○供稱其為供自己施
    用所用(見偵卷二第57至58頁)，且無證據證明係被告甲○○販
    賣第三級毒品或意圖販賣而持有之違禁物，即不予宣告沒收
    。如附表二之四編號1號部分，被告丙○○供稱其為供自己施
    用毒品所用(見偵卷三第16頁)，且無證據證明係被告丙○○販
    賣第三級毒品而持有之違禁物，該部分即不予宣告沒收。而
    附表二之六編號1至3號所示之物，經鑑定後並未含有第三級
    毒品之成分，亦不宣告沒收。
二、犯罪所用之物部分　　　
　　又被告甲○○確有使用如附表二之一編號1號所示之物與其餘
    同案被告聯絡本案販毒事宜，業據被告甲○○供承在卷(見偵
    卷一第18頁，偵卷二第58頁)，自應依毒品危害防制條例第1
    9條第1 項規定，於被告甲○○之主文項下諭知沒收，至如附
    表二之一編號2號之物，並非被告甲○○用以收受第三級毒品
    交易所用之物，且無證據證明其為被告甲○○供犯罪所用之物
    ，爰不宣告沒收。被告丁○○確有使用其所有如附表二之二編
    號7所示之物與其餘同案被告聯絡本案販毒事宜，業據被告
    丁○○供承在卷(見本院卷第167頁)，自應依毒品危害防制條
    例第19條第1 項規定，於被告丁○○之主文項下諭知沒收，至
    如附表二之二編號1至6號之物，並非被告丁○○用以犯罪所用
    之物，且無證據證明其為被告丁○○供犯罪所用之物，爰不宣
    告沒收。被告乙○○確有使用其所有如附表二之三編號7所示
    之物與其餘同案被告聯絡本案販毒事宜，又如附表二之三編
    號2至5號所示之物係供本案販賣毒品測量及記錄所用之物，
    業據被告乙○○供承在卷(見本院卷第317頁)，自均應依毒品
    危害防制條例第19條第1 項規定，於被告乙○○之主文項下諭
    知沒收，至如附表二之三編號6號之物，為被告乙○○供自己
    施用毒品所用之物，爰不宣告沒收。被告丙○○雖於本院審理
    中辯稱如附表二之四編號2及3號之行動電話與本案無關，惟
    被告丙○○確有使用其所有如附表二之四編號2號所示之物與
    其餘同案被告聯絡本案販毒事宜，且將附表二之四編號3號
    所示之物當作備用之手機，業據被告丙○○初供在卷(見偵卷
    三第16頁)，自均應依毒品危害防制條例第19條第1 項規定
    ，於被告丙○○之主文項下諭知沒收。如附表二之五所示之物
    ，為被告戊○○所有，惟被告戊○○辯稱其並未使用該行動電話
    與本案共同被告聯絡，惟被告戊○○於偵查中稱其使用微信暱
    稱「HSU」與被告甲○○聯絡，自均應依毒品危害防制條例第1
    9條第1 項規定，於被告戊○○之主文項下諭知沒收。
三、犯罪所得部分
    再按犯罪所得，屬於犯罪行為人者，沒收之；前2 項之沒收
    ，於全部或一部不能沒收或不宜執行沒收時，追徵其價額，
    刑法第38條之1 第1 項前段、第3  項分別定有明文。而共
    同正犯犯罪所得之沒收、追徵，應就各人所分得之數為之。
    所謂各人「所分得」之數，係指各人「對犯罪所得有事實上
    之處分權限」而言。因此，若共同正犯各成員內部間，對於
    犯罪所得分配明確時，應依各人實際所得宣告沒收 （最高
    法院107 年度台上字第2989號判決意旨參照）。且按組織犯
    罪防制條例第7 條規定：「犯第3 條之罪者，其參加之組織
    所有之財產，除應發還被害人者外，應予沒收（第1  項）
    。犯第3 條之罪者，對於參加組織後取得之財產，未能證明
    合法來源者，亦同（第2 項）。」就犯同條例第3 條罪之行
    為人，其所參加之犯罪組織所有之財產，及其於參加犯罪組
    織後取得之財產，為不同沒收條件之規定。前者係剝奪行為
    人所得支配之源自其本案犯罪行為而取得之財產，乃本案一
    般利得沒收之規定；後者則針對非本案犯罪行為而取得之來
    源不明財產，特設補充性沒收之規定。後者旨在考量組織犯
    罪猖獗，具有集團性及持續性，不法行為獲利甚豐，司法實
    務常因窮盡司法資源仍未能調查得悉行為人所得支配財產之
    可能來源，如不能宣告沒收，無法貫徹任何人皆不得保有刑
    事不法利得之普世基本法律原則，更難以消弭組織犯罪之誘
    因，將使組織犯罪防制成效難盡其功，乃將參加組織後取得
    之財產合法歸屬證明責任，採取舉證責任移轉之立法制度。
    是以，祇要有一定事證足認系爭不明財產，係行為人犯該條
    例第3 條之罪後取得之財產，但非源自於本案犯罪行為，即
    採取舉證責任移轉，在行為人未能反證證明系爭不明財產為
    合法來源之情況下，即應予沒收（最高法院111 年度台上字
    第2300號判決意旨參照）。經查：
　1.關於本件販賣第三級毒品愷他命之犯罪所得，雖由被告丁○○
    及乙○○於偵查中分別供稱迄今所獲報酬為新臺幣(下同)15萬
    及10萬元等語(見偵卷二第100、128頁)。惟上開被告丁○○及
    乙○○所述並非僅針對本案犯罪所獲利益所為之陳述，故本案
    犯罪所得應如附表一「交易金額」欄所示共2萬8,800元。係
    由被告甲○○先分3成之報酬後，由被告丁○○、乙○○、丙○○、
    戊○○及高秉洋均分剩餘之7成報酬等節，均經被告等人於本
    院審理期間供述至明(見本院卷第140至141頁)。因此，被告
    甲○○所犯如犯罪事實欄一㈡之所得為8,640元、被告丁○○、乙○○、丙○○、戊○○所犯如犯罪事實欄一㈡之所得各為4,032元。
    故上開犯罪所得，即應分別依刑法第38條之1 第1 項前段沒
    收之，其中乙○○、丙○○、戊○○所得並未扣案，併諭知於全部
    或一部不能沒收或不宜執行沒收時，追徵其價額。
　2.另扣案如附表二之一編號3號之25 萬1,100元為被告甲○○所
    持有，據被告甲○○於偵查及審理中供稱該筆金額為販賣毒品
    之不法所得，且用以再度向上游購買毒品所用等語明確（見
    偵卷二第58頁，本院卷第140頁），可知此筆款項除其中8,6
    40元係本案販賣毒品賺得之報酬，應依上開刑法規定沒收外
    ，剩餘款項24 萬2,460元，乃其指揮販毒組織至其為警查獲
    時止所獲其餘不法利得，應認該剩餘款項係其指揮本案犯罪
    組織後所取得之金錢，應適用組織犯罪防制條例第7 條第2 
    項規定，併予宣告沒收。
　3.又扣案如附表二之二編號6號之15 萬8,200元為被告丁○○所
    持有，據被告丁○○於偵查及審理中供稱該筆金額為販賣毒品
    之不法所得，且用以再度向上游購買毒品所用等語明確（見
    本院卷第140頁、第167頁），可知此筆款項除其中4,032元
    係本案販賣毒品賺得之報酬，應依上開刑法規定沒收外，剩
    餘款項15 萬4,168元，被告丁○○雖辯稱其中有8,300元是其
    所有的，但被告丁○○亦無從證明其來源，即應認此扣案現金
    全部係其參加本案犯罪組織後所取得之金錢，應適用組織犯
    罪防制條例第7 條第2 項規定，併予宣告沒收。
四、末按沒收新制係參考外國立法例，為契合沒收之法律本質，
    認沒收為刑法所定刑罰及保安處分以外之法律效果，具有獨
    立性，而非刑罰（從刑），已明定沒收為獨立之法律效果，
    在修正刑法第五章之一以專章規範，故判決主文內諭知沒收
    ，已毋庸於各罪項下分別宣告沒收，亦可另立一項合併為相
    關沒收宣告之諭知，使判決主文更簡明易懂（最高法院108 
    年度台上字第1611號判決意旨參照）。關於被告甲○○、丁○○
    、乙○○、丙○○、戊○○之犯罪所得，係依比例朋分販毒價款，
    且有部分被告除因從事附表一所示犯行而取得報酬外，另有
    獲得其他不法所得，客觀上實難將被告甲○○、丁○○、乙○○、
    丙○○、戊○○於本案犯罪之實際所得，分別歸入其等各自所為
    歷次犯行。為使本案沒收之諭知更加明確而易於辨明，不致
    因強行拆解整體犯罪所得於各個主文項下，反而滋生過度細
    分、難期精確但毫無實益之結果，爰於主刑諭知之外，就應
    予沒收之供犯罪所用之物、犯罪所得、違禁物另立一項獨立
    列載，合併為相關沒收、追徵。
五、至於扣案如附表二之七至二之十二所示之物，據被告甲○○、
    丁○○、乙○○、丙○○、戊○○於本案偵審期間所述(見本院卷第3
    17至321頁)，均非其等所有，且無證據證明與本案之犯行有
    關。基此，當無於本案中宣告沒收銷燬或沒收之餘地，附此
    敘明。
據上論斷，應依刑事訴訟法第299條第1項前段，判決如主文。
本案經檢察官江宇程提起公訴，檢察官林安紜到庭執行職務。
中　　華　　民　　國　　111 　年　　10　　月　　26　　日
　　　　　　　　　刑事第八庭    審判長法　官　解怡蕙
　　　　　　　　　                    法  官  劉庭維
　　　　　　　　　                    法  官  許凱傑
上正本證明與原本無異。
如不服本判決應於收受送達後20日內向本院提出上訴書狀，並應
敘述具體理由；其未敘述上訴理由者，應於上訴期間屆滿後20日
內向本院補提理由書（均須按他造當事人之人數附繕本）「切勿
逕送上級法院」。因疫情而遲誤不變期間，得向法院聲請回復原
狀。
                                      書記官 許翠燕
中　　華　　民　　國　　111 　年　　10　　月　　27　　日

附錄本案論罪科刑法條：
毒品危害防制條例第4條
製造、運輸、販賣第一級毒品者，處死刑或無期徒刑；處無期徒
刑者，得併科新臺幣3千萬元以下罰金。
製造、運輸、販賣第二級毒品者，處無期徒刑或10年以上有期徒
刑，得併科新臺幣1千5百萬元以下罰金。
製造、運輸、販賣第三級毒品者，處7年以上有期徒刑，得併科
新臺幣1千萬元以下罰金。
製造、運輸、販賣第四級毒品者，處5年以上12年以下有期徒刑
，得併科新臺幣5百萬元以下罰金。
製造、運輸、販賣專供製造或施用毒品之器具者，處1年以上7年
以下有期徒刑，得併科新臺幣1百50萬元以下罰金。
前五項之未遂犯罰之。

毒品危害防制條例第5條：
意圖販賣而持有第一級毒品者，處無期徒刑或10年以上有期徒刑
，得併科新臺幣7百萬元以下罰金。
意圖販賣而持有第二級毒品者，處5年以上有期徒刑，得併科新
臺幣5百萬元以下罰金。
意圖販賣而持有第三級毒品者，處3年以上10年以下有期徒刑，
得併科新臺幣3百萬元以下罰金。
意圖販賣而持有第四級毒品或專供製造、施用毒品之器具者，處
1年以上7年以下有期徒刑，得併科新臺幣1百萬元以下罰金。

組織犯罪防制條例第3條：
發起、主持、操縱或指揮犯罪組織者，處3年以上10年以下有期
徒刑，得併科新臺幣1億元以下罰金；參與者，處6月以上5年以
下有期徒刑，得併科新臺幣1千萬元以下罰金。但參與情節輕微
者，得減輕或免除其刑。
具公務員或經選舉產生之公職人員之身分，犯前項之罪者，加重
其刑至二分之一。
犯第1項之罪者，應於刑之執行前，令入勞動場所，強制工作，
其期間為3年。
前項之強制工作，準用刑法第90條第2項但書、第3項及第98條第
2項、第3項規定。
以言語、舉動、文字或其他方法，明示或暗示其為犯罪組織之成
員，或與犯罪組織或其成員有關聯，而要求他人為下列行為之一
者，處3年以下有期徒刑，得併科新臺幣3百萬元以下罰金：
一、出售財產、商業組織之出資或股份或放棄經營權。
二、配合辦理都市更新重建之處理程序。
三、購買商品或支付勞務報酬。
四、履行債務或接受債務協商之內容。
前項犯罪組織，不以現存者為必要。
以第5項之行為，使人行無義務之事或妨害其行使權利者，亦同
。
第5項、第7項之未遂犯罰之。

附表一：

編號 販毒者 交易時間 交易地點 交易方式 交易金額(新臺幣) 交易毒品數量 面交人員(小蜜蜂) 派遣人員(持用「迷克夏」帳號行動電話，控台) 分裝、交付毒品與小蜜蜂 購買者 主文 1 甲○○、乙○○ 110年8月31日22時23至28分許 新北市○○區○○路0段000號旁(7-11南強門市) 面交 1,800元 愷他命1公克 王Ｏ維 乙○○ 乙○○ 周家弘 甲○○共同犯販賣第三級毒品罪，處有期徒刑貳年肆月。 乙○○共同犯販賣第三級毒品罪，處有期徒刑貳年。 2 甲○○、丁○○、乙○○ 110年9月1日20時18分許 新北市○○區○○路0段000號旁(7-11南強門市) 面交 1,800元 愷他命1公克 王Ｏ維 丁○○ 乙○○ 周家弘 甲○○共同犯販賣第三級毒品罪，處有期徒刑貳年肆月。 丁○○共同犯販賣第三級毒品罪，處有期徒刑貳年。 乙○○共同犯販賣第三級毒品罪，處有期徒刑貳年。 3 甲○○、 丁○○、乙○○ 110年9月2日凌晨1時25分許 新北市○○區○○路0段000號旁(7-11南強門市) 面交 1,800元 愷他命1公克 王Ｏ維 丁○○ 乙○○ 周家弘 甲○○共同犯販賣第三級毒品罪，處有期徒刑貳年肆月。 丁○○共同犯販賣第三級毒品罪，處有期徒刑貳年。 乙○○共同犯販賣第三級毒品罪，處有期徒刑貳年。 4 甲○○、戊○○、丁○○、乙○○ 110年9月2日凌晨5時35分許 新北市○○區○○路0段000號旁(7-11南強門市) 面交 1,800元 愷他命1公克 戊○○ 丁○○ 乙○○ 周家弘 甲○○共同犯販賣第三級毒品罪，處有期徒刑貳年肆月。 戊○○共同犯販賣第三級毒品罪，處有期徒刑壹年玖月。 丁○○共同犯販賣第三級毒品罪，處有期徒刑貳年。 乙○○共同犯販賣第三級毒品罪，處有期徒刑貳年。 5 甲○○、戊○○、丁○○、乙○○ 110年9月3日凌晨3時28分許 新北市○○區○○路0段000號旁(7-11南強門市) 面交 1,800元 愷他命1公克 戊○○ 丁○○ 乙○○ 周家弘 甲○○共同犯販賣第三級毒品罪，處有期徒刑貳年肆月。 戊○○共同犯販賣第三級毒品罪，處有期徒刑壹年玖月。 丁○○共同犯販賣第三級毒品罪，處有期徒刑貳年。 乙○○共同犯販賣第三級毒品罪，處有期徒刑貳年。 6 甲○○、戊○○、丁○○、乙○○ 110年9月4日凌晨1時許 新北市○○區○○路0段000號旁(7-11南強門市) 面交 1,800元 愷他命1公克 戊○○ 丁○○ 乙○○ 周家弘 甲○○共同犯販賣第三級毒品罪，處有期徒刑貳年肆月。 戊○○共同犯販賣第三級毒品罪，處有期徒刑壹年玖月。 丁○○共同犯販賣第三級毒品罪，處有期徒刑貳年。 乙○○共同犯販賣第三級毒品罪，處有期徒刑貳年。 7 甲○○、丙○○、乙○○ 110年9月4日21時38分許 新北市○○區○○路0段000號旁(7-11南強門市) 面交 1,800元 愷他命1公克 丙○○ 乙○○ 乙○○ 周家弘 甲○○共同犯販賣第三級毒品罪，處有期徒刑貳年肆月。 丙○○共同犯販賣第三級毒品罪，處有期徒刑壹年玖月。 乙○○共同犯販賣第三級毒品罪，處有期徒刑貳年。 8 甲○○、丙○○、丁○○、乙○○ 110年9月6日21時2分許 新北市○○區○○路0段000號旁(7-11南強門市) 面交 1,800元 愷他命1公克 丙○○ 丁○○ 乙○○ 周家弘 甲○○共同犯販賣第三級毒品罪，處有期徒刑貳年肆月。 丙○○共同犯販賣第三級毒品罪，處有期徒刑壹年玖月。 丁○○共同犯販賣第三級毒品罪，處有期徒刑貳年。 乙○○共同犯販賣第三級毒品罪，處有期徒刑貳年。 9 甲○○、戊○○、丁○○、乙○○ 110年9月7日19時55分許 新北市○○區○○路0段000號旁(7-11南強門市) 面交 1,800元 愷他命1公克 戊○○ 丁○○ 乙○○ 周家弘 甲○○共同犯販賣第三級毒品罪，處有期徒刑貳年肆月。 戊○○共同犯販賣第三級毒品罪，處有期徒刑壹年玖月。 丁○○共同犯販賣第三級毒品罪，處有期徒刑貳年。 乙○○共同犯販賣第三級毒品罪，處有期徒刑貳年。 10 甲○○、戊○○、丁○○、乙○○ 110年9月8日凌晨3時15分許 新北市○○區○○路0段000號旁(7-11南強門市) 面交 1,800元 愷他命1公克 戊○○ 丁○○ 乙○○ 周家弘 甲○○共同犯販賣第三級毒品罪，處有期徒刑貳年肆月。 戊○○共同犯販賣第三級毒品罪，處有期徒刑壹年玖月。 丁○○共同犯販賣第三級毒品罪，處有期徒刑貳年。 乙○○共同犯販賣第三級毒品罪，處有期徒刑貳年。 11 甲○○、丙○○、丁○○、乙○○ 110年9月9日19時46分許 新北市○○區○○路0段000號旁(7-11南強門市) 面交 1,800元 愷他命1公克 丙○○ 丁○○ 乙○○ 周家弘 甲○○共同犯販賣第三級毒品罪，處有期徒刑貳年肆月。 丙○○共同犯販賣第三級毒品罪，處有期徒刑壹年玖月。 丁○○共同犯販賣第三級毒品罪，處有期徒刑貳年。 乙○○共同犯販賣第三級毒品罪，處有期徒刑貳年。 12 甲○○、戊○○、丁○○、乙○○ 110年9月10日16時27分許 新北市○○區○○路0段000號旁(7-11南強門市) 面交 1,800元 愷他命1公克 戊○○ 丁○○ 乙○○ 周家弘 甲○○共同犯販賣第三級毒品罪，處有期徒刑貳年肆月。 戊○○共同犯販賣第三級毒品罪，處有期徒刑壹年玖月。 丁○○共同犯販賣第三級毒品罪，處有期徒刑貳年。 乙○○共同犯販賣第三級毒品罪，處有期徒刑貳年。 13 甲○○、丙○○、戊○○、丁○○、 乙○○ 110年9月11日凌晨0時31分許 新北市○○區○○路0段000號旁(7-11南強門市) 面交 1,800元 愷他命1公克 丙○○、戊○○ 丁○○ 乙○○ 周家弘 甲○○共同犯販賣第三級毒品罪，處有期徒刑貳年肆月。 丙○○共同犯販賣第三級毒品罪，處有期徒刑壹年玖月。 戊○○共同犯販賣第三級毒品罪，處有期徒刑壹年玖月。 丁○○共同犯販賣第三級毒品罪，處有期徒刑貳年。 乙○○共同犯販賣第三級毒品罪，處有期徒刑貳年。 14 甲○○、戊○○、丁○○、乙○○ 110年9月11日21時13分許 新北市○○區○○路0段000號旁(7-11南強門市) 面交 1,800元 愷他命1公克 戊○○ 丁○○ 乙○○ 周家弘 甲○○共同犯販賣第三級毒品罪，處有期徒刑貳年肆月。 戊○○共同犯販賣第三級毒品罪，處有期徒刑壹年玖月。 丁○○共同犯販賣第三級毒品罪，處有期徒刑貳年。 乙○○共同犯販賣第三級毒品罪，處有期徒刑貳年。 15 甲○○、丙○○、戊○○、丁○○、 乙○○ 110年9月13日凌晨2時35分許 新北市○○區○○路0段000號前(樂亞早餐店) 面交 3,600元 愷他命2公克 丙○○、戊○○ 丁○○ 乙○○ 周家弘 甲○○共同犯販賣第三級毒品罪，處有期徒刑貳年肆月。 丙○○共同犯販賣第三級毒品罪，處有期徒刑壹年玖月。 戊○○共同犯販賣第三級毒品罪，處有期徒刑壹年玖月。 丁○○共同犯販賣第三級毒品罪，處有期徒刑貳年。 乙○○共同犯販賣第三級毒品罪，處有期徒刑貳年。 

附表二之一(甲○○):
編號 物品名稱 數量 單位 所有人/持有人/保管人  扣押地點 扣押物品目錄表編號 備註 1 IPHONE 12mini手機 1 支 甲○○  新北市○○區○○路00巷00號 1 門號:0000000000、 IMEI:000000000000000 2 甲○○中華郵政帳戶存摺「000-00000000000000」 1 本 甲○○  新北市○○區○○路0段000巷00號4樓 1  3 新臺幣25萬1,100元   甲○○  新北市○○區○○路0段000巷00號4樓 4  4 愷他命（毛重:2.67克） 1 包 甲○○  新北市○○區○○路0段000巷00號4樓 3  

附表二之二(丁○○):
編號 物品名稱 數量 單位 所有人/持有人/保管人  扣押地點 扣押物品目錄表編號 備註 1 空氣槍（含彈夾） 1 支 丁○○  新北市○○區○○路00○00號2樓 1  2 操作槍（含彈夾） 1 支 丁○○  新北市○○區○○路00○00號2樓 2  3 CO₂鋼瓶 1 盒 丁○○  新北市○○區○○路00○00號2樓 3  4 操作槍子彈 15 枚 丁○○  新北市○○區○○路00○00號2樓 4  5 回帳薪資袋 1 批 丁○○  新北市○○區○○路00○00號2樓 31  6 贓款新臺幣15萬8,200元   丁○○  新北市○○區○○路00○00號2樓 32  7 IPHONE XS手機 1 支 丁○○  新北市○○區○○路00○00號2樓 37 門號:0000000000、 IMEI:000000000000000 

附表二之三(乙○○):
編號 物品名稱 數量 單位 所有人/持有人/保管人  扣押地點 扣押物品目錄表編號 備註 1 毒品愷他命（總毛重:59.12公克、驗餘淨重49.1383公克） 50 包 乙○○  新北市○○區○○路00巷00弄00號3樓 1 如起訴書附表三 2 分裝袋 6 袋 乙○○  新北市○○區○○路00巷00弄00號3樓 2  3 湯匙 1 支 乙○○  新北市○○區○○路00巷00弄00號3樓 3  4 帳冊 1 本 乙○○  新北市○○區○○路00巷00弄00號3樓 4  5 電子磅秤 1 臺 乙○○  新北市○○區○○路00巷00弄00號3樓 5  6 已使用過K盤 1 組 乙○○  新北市○○區○○路00巷00弄00號3樓 6  7 IPHONE XR手機 1 支 乙○○  新北市○○區○○路00巷00弄00號3樓 7 門號:0000000000、 IMEI:00000000000000 

附表二之四(丙○○):
編號 物品名稱 數量 單位 所有人/持有人/保管人  扣押地點 扣押物品目錄表編號 備註 1 毒品愷他命（總毛重:47.2公克） 4 包 丙○○  新北市○○區○○路00巷0弄00號2樓 1  2 IPHONE 12手機 1 支 丙○○  新北市○○區○○路00巷0弄00號2樓 2 IMEI:000000000000000 3 IPHONE 7手機 1 支 丙○○  新北市○○區○○路00巷0弄00號2樓 3 IMEI:000000000000000 

附表二之五(戊○○):
編號 物品名稱 數量 單位 所有人/持有人/保管人  扣押地點 扣押物品目錄表編號 備註 1 IPHONE XS手機 1 支 戊○○  新北市○○區○○街00號5樓 1 門號:0000000000、 IMEI:000000000000000 密碼:0888 

附表二之六(甲○○、丁○○、乙○○)附表:

編號 物品名稱 數量 單位 所有人/持有人/保管人  扣押地點 扣押物品目錄表編號 備註 1 白色半透明結晶體（毛重:4.2公克） 1 包 甲○○、丁○○、乙○○  新北市○○區○○路00○00號2樓 15 未檢出毒品成分 2 白色半透明結晶體（毛重:37.1公克） 1 包 甲○○、丁○○、乙○○  新北市○○區○○路00○00號2樓 16 未檢出毒品成分 3 白色半透明結晶體（毛重:3.0公克） 1 包 甲○○、丁○○、乙○○  新北市○○區○○路00○00號2樓 17 未檢出毒品成分 4 毒品愷他命（毛重:1.2公克） 1 包 甲○○、丁○○、乙○○  新北市○○區○○路00○00號2樓 19 如起訴書附表二編號2號 5 毒品愷他命（毛重:1.1公克） 1 包 甲○○、丁○○、乙○○  新北市○○區○○路00○00號2樓 20 如起訴書附表二編號2號 6 毒品愷他命（毛重:1.2公克） 1 包 甲○○、丁○○、乙○○  新北市○○區○○路00○00號2樓 21 如起訴書附表二編號3號 7 毒品愷他命（毛重:1.3公克） 1 包 甲○○、丁○○、乙○○  新北市○○區○○路00○00號2樓 22 如起訴書附表二編號2號 8 毒品愷他命（毛重:1.1公克） 1 包 甲○○、丁○○、乙○○  新北市○○區○○路00○00號2樓 23 如起訴書附表二編號2號 9 毒品愷他命（毛重:1.1公克） 1 包 甲○○、丁○○、乙○○  新北市○○區○○路00○00號2樓 24 如起訴書附表二編號2號 10 毒品愷他命（毛重:1.2公克） 1 包 甲○○、丁○○、乙○○  新北市○○區○○路00○00號2樓 25 如起訴書附表二編號2號 11 毒品愷他命（毛重:1.2公克） 1 包 甲○○、丁○○、乙○○  新北市○○區○○路00○00號2樓 26 如起訴書附表二編號2號 12 毒品愷他命（毛重:1.1公克） 1 包 甲○○、丁○○、乙○○  新北市○○區○○路00○00號2樓 27 如起訴書附表二編號2號 13 毒品愷他命（毛重:1.2公克） 1 包 甲○○、丁○○、乙○○  新北市○○區○○路00○00號2樓 28 如起訴書附表二編號2號 14 毒品愷他命（26小包、總毛重:32.1公克、2中包、總毛重:51.3公克） 28 包 甲○○、丁○○、乙○○  新北市○○區○○路00○00號2樓 30 如起訴書附表二編號2、4號 15 毒品愷他命（毛重:1.1公克） 1 包 高秉洋  新北市○○區○○路00○00號地下1樓 1 如起訴書附表二編號1號  編號4至15號之愷他命驗餘淨重合計86.12公克        

附表二之七(高秉洋):

編號 物品名稱 數量 單位 所有人/持有人/保管人  扣押地點 扣押物品目錄表編號 備註 1 毒品咖啡包包裝袋（品名:BB） 4 個 高秉洋  新北市○○區○○路00○00號2樓 18  2 毒品咖啡包（品名:AAPP、總毛重:235.0公克） 43 包 高秉洋  新北市○○區○○路00○00號2樓 29  3 點鈔機 1 臺 高秉洋  新北市○○區○○路00○00號2樓 5  4 分裝袋 1 批 高秉洋  新北市○○區○○路00○00號2樓 6  5 帳冊本 1 批 高秉洋  新北市○○區○○路00○00號2樓 7  6 電子磅秤 1 臺 高秉洋  新北市○○區○○路00○00號2樓 8  7 電腦主機 1 臺 高秉洋  新北市○○區○○路00○00號2樓 9  8 螢幕 1 臺 高秉洋  新北市○○區○○路00○00號2樓 10  9 薪資袋 1 批 高秉洋  新北市○○區○○路00○00號2樓 11  10 贓款新臺幣3萬3,600元   高秉洋  新北市○○區○○路00○00號2樓 14  11 IPHONE 11 手機 1 支 高秉洋  新北市○○區○○路00○00號2樓 36  12 IPHONE X手機（銀色） 1 支 高秉洋  新北市○○區○○路00○00號2樓 43  13 新臺幣6000元   高秉洋  新北市○○區○○路00○00號地下1樓 2  

附表二之八(廖俞雯):
編號 物品名稱 數量 單位 所有人/持有人/保管人  扣押地點 扣押物品目錄表編號 備註 1 廖俞雯台新帳戶存摺「000-00000000000000」 1 本 廖俞雯  新北市○○區○○路0段000巷00號4樓 2  2 IPHONE 13pro手機 1 支 廖俞雯  新北市○○區○○路00巷00號 2 門號:0000000000、 IMEI:000000000000000 

附表二之九(張泊瑜):
編號 物品名稱 數量 單位 所有人/持有人/保管人  扣押地點 扣押物品目錄表編號 備註 1 大麻菸油 1 支 張泊瑜  新北市○○區○○路00○00號2樓 12  2 毒品愷他命（毛重:12.6公克） 1 包 張泊瑜  新北市○○區○○路00○00號2樓 13  3 IPHONE 12手機 1 支 張泊瑜  新北市○○區○○路00○00號2樓 33 門號:0000000000、 IMEI:000000000000000 

附表二之十(王品淳):
編號 物品名稱 數量 單位 所有人/持有人/保管人  扣押地點 扣押物品目錄表編號 備註 1 IPHONE 11 pro手機 1 支 王品淳  新北市○○區○○路00○00號2樓 34 門號:0000000000、 IMEI:000000000000000 

附表二之十一(楊依凡):
編號 物品名稱 數量 單位 所有人/持有人/保管人  扣押地點 扣押物品目錄表編號 備註 1 IPHONE XR手機 1 支 楊依凡  新北市○○區○○路00巷00弄00號3樓 8 門號:0000000000、 IMEI:000000000000000 

附表二之十二：
編號 物品名稱 數量 單位 所有人/持有人/保管人  扣押地點 扣押物品目錄表編號 備註 1 IPHONE 8手機 1 支   新北市○○區○○路00○00號2樓 38 IMEI:000000000000000 2 IPHONE 7手機（紅色） 1 支   新北市○○區○○路00○00號2樓 39  3 IPHONE 7手機（金色） 1 支   新北市○○區○○路00○00號2樓 40  4 IPHONE 6S手機（銀色） 1 支   新北市○○區○○路00○00號2樓 41  5 IPHONE 6S手機（銀色） 1 支   新北市○○區○○路00○00號2樓 42